臺灣高等法院刑事判決　　　　　　　　　　　　　九十一年度上訴字第三三四九號
　　上　訴　人
　　即　被　告　甲○○　男二十.
　　選任辯護人　戴瑞娜律師
右上訴人因違反毒品危害防制條例案件，不服臺灣板橋地方法院九十一年度訴字第一
六四二號，中華民國九十一年九月三十日第一審判決（起訴案號：臺灣板橋地方法院
檢察署九十一年度偵字第一一五一五號）提起上訴，本院判決如左：
    主  文
原判決撤銷。
甲○○連續轉讓第二級毒品，處有期徒刑柒月。
    事  實
一、甲○○明知安非他命業經毒品危害防制條例列為第二級毒品，不得轉讓，竟基於
    轉讓第二級毒品安非他命之概括犯意，自民國八十九年十一月間起至九十年二、
    三月間某日，在其臺北縣中和市○○街一一二巷二弄一之三號四樓住處或住處樓
    下，連續二次以無償贈與之方式轉讓安非他命與謝政弘施用；並於九十年四、五
    月間某日，在前址住處樓下，以無償贈與之方式轉讓安非他命與陳翔偉施用一次
    ，每次轉讓數量均適供一次施用。嗣謝政弘因另案經通緝為警查獲，供出安非他
    命購自甲○○，而經警於九十年五月十五日下午五時二十五分許，在臺北縣中和
    市○○街上址查獲甲○○。甲○○於到案後於九十年五月十五日晚間八時十五分
    警訊時，即主動供出其安非他命係向陳漢倫所購買，警方因而查獲毒品來源，並
    移送陳漢倫偵辦。
二、案經臺灣板橋地方法院檢察署檢察官自動檢舉甲○○無償轉讓犯行而偵查起訴。
    理  由
一、右揭事實，業據被告甲○○於偵查中供承：「（你曾拿安非他命請謝政弘？）他
    向我要的」」「（共拿過幾次？）二次，八十九年十一月至九十年二、三月間」
    「是陳翔偉知道謝政弘跑來跟我要，他自己來跟我要的，我沒有辦法拒絕才給他
    」（見第一一五一五號偵查卷第十一頁反面），於另被訴販賣案件中供稱：「（
    有沒有曾經拿過安非他命給謝政弘？）他有來過我家一起吸用過安非他命，安非
    他命是我的，但我沒有販賣給他」「（他何時到你家，你拿出安非他命一起吸用
    ？）他到我家偷竊前一起吸用」（見原審法院九十年度訴字第一五五九號卷第二
    一、二二頁）、「謝政弘有說過，我沒有賣安非他命，但是有跟謝政弘一起吸過
    ，我曾經拿安非他命給陳翔偉，但不是販賣」（見原審法院九十年度訴字第一五
    五九號卷第六七頁）、「謝政弘有來過我家，我有拿給他吸食，但是我真的沒有
    賣」「我有給過陳翔偉一次，是謝政弘跟我要，我給旁邊的陳翔偉一點點，時間
    我已經不記得了，地點在我家巷子口」（見原審法院九十年度訴字第一五五九號
    卷第一一七、一一八頁），於原審陳稱：「（是否自八十九年十一月至九十年二
    、三月止，在位於臺北縣中和市○○街一一二巷二弄一之三號四樓及該址樓下連
    續二次無償轉讓安非他命予謝政宏吸用？）是的，大約在那段時間」「（曾於臺
    北縣中和市○○街一一二巷二弄一之三號四樓之樓下，無償轉讓安非他命一次予
    陳翔偉吸用？確實時間？）是的，時間是九十年四、五月間」（見原審卷第十六
    、十七頁）及本院自承：「（八十九年十一月間到九十年二、三月間，二次提供
    安非他命給謝政弘施用？）是他來向我要的，我因為朋友的關係答應他來我家一
    起吸食」「（九十年四、五月間提供一次給陳翔偉吸用？）是謝政弘告訴他的，
    他們一直要求我的，我本來不給，但拗不過他們的請求」「（你給他們多少吸食
    ？）一點點，一次就吸完」等情不諱（見本院卷第十九、二十頁）。
二、證人謝政弘亦於另案供稱：「（你有去被告家中一起用安非他命？）之前有」「
    （安非他命何人的？）被告拿出來跟我一起用」「（你之前為何說沒有與被告一
    起用？）九十年時有一起用過，我去被告家偷過東西以後才沒有」（見原審法院
    九十年度訴字第一五五九號卷第六七頁）、「（到底有無跟甲○○買過安非他命
    ？）我有去他家吸過安非他命，我本身沒有出過錢」「（你何時去被告家中吸用
    安非他命？從八十九年十一月到九十年二、三月間否？）去他家偷東西以前那段
    時間，去吸食過二次，安非他命是甲○○拿出來的」（見原審法院九十年度訴字
    第一五五九號卷第六五、一一七頁）。證人陳翔偉於另案證述：「（有沒有跟甲
    ○○買過安非他命？）他有請過我」「（何處請你？）路上遇到，在我家樓下請
    我」「（為什麼請你？）因為謝政弘也在我旁邊，謝政弘跟他要，所以他也給我
    一點點」「（八十九年十一月到十二月，有沒有跟謝政弘一起去跟甲○○買過安
    非他命？）沒有，只是謝政弘有跟他要過」「（你怎麼知道謝政弘有跟他要過，
    因為他拿到時有給我看，是在謝政弘還沒有到甲○○家裡偷東西之前，當時他們
    滿好的」（見原審法院九十年度訴字第第一五五九號卷第八十至八二頁），關於
    被告如何轉讓安非他命之次數及情節，所述與被告之自白大致符合。又就轉讓施
    用之地點，被告甲○○先後陳述在其住處或樓下略有不同，然參其於原審明確陳
    稱有在其住處及樓下，證人陳翔偉亦稱有次其與謝政弘在樓下遇到被告，謝政弘
    向被告要，其也向被告要來施用等情，堪以認定被告轉讓謝政弘施用之地點包括
    其住處及樓下。再證人陳翔偉住在臺北縣中和市○○街一○八號三樓，與被告住
    處臺北縣中和市○○街一一二巷二弄一之三號四樓近在咫尺，故陳翔偉所稱其住
    處樓下亦即被告住處樓下附近，是二人所述轉讓地點實係相同。本件事證明確，
    被告犯行堪以認定。
三、按安非他命業經毒品危害防制條例列為第二級毒品管制，不得轉讓，被告以無償
    贈與之方式轉讓安非他命與謝政弘、陳翔偉，核係犯同條例第八條第二項轉讓第
    二級毒品罪。其因轉讓而持有安非他命之低度行為，應為轉讓之高度行為所吸收
    ，不另論罪。又被告多次轉讓安非他命之犯行，時間緊接，犯罪構成要件相同，
    顯係基於概括犯意為之，為連續犯，應依刑法第五十六條之規定以一罪論，並加
    重其刑。又按犯毒品危害防制條例第八條第二項之罪，供出毒品來源，因而破獲
    者，得減輕其刑，同條例第十七條定有明文，被告為警查獲後於九十年五月十五
    日警訊時主動供稱：「毒品係向一位綽號『大象』之男子購買的，他本名叫陳漢
    倫，約二十八歲左右」（見第九二○三號偵查卷第七頁），使警方因而查獲其毒
    品來源陳漢倫，並移送臺灣臺北地方法院檢察署檢察官並以九十年度偵字第九二
    ○三號偵查中，有警訊筆錄、刑事案件報告書及偵查案卷足憑。被告於本院仍指
    稱轉讓之安非他命來自陳漢倫（見本院卷第二十頁），則其既已主動供出安非他
    命係向陳漢倫所購買，並因而查獲其毒品來源，爰依毒品危害防制條例第十七條
    之規定減輕其刑，並依法先加後減之。
四、原審認被告所犯罪證明確，予以論罪科刑，固非無見。惟被告供出毒品來源因而
    破獲，原審未援用毒品危害防制條例第十七條之規定減輕其刑，自有未洽。被告
    上訴，以其已坦承一切犯行，並供出毒品來源，請求予以輕判並宣告緩刑。其中
    以供出毒品來源應予減刑部分，上訴為有理由，其餘部分雖無理由（詳後述），
    惟原判決既有可議，自應由本院予以撤銷改判。
五、爰審酌被告犯罪之手段、轉讓之數量及次數、犯後坦承犯行，並供出毒品來源等
    一切情狀，量處如主文所示之刑。又被告以其一家六口之生計均仰賴被告工作所
    得維持，其父罹患食道癌，須化學治療，且其為犯罪情節輕微之初犯為由，請求
    為緩刑之宣告，然其所為轉讓安非他命犯行，足以戕害他人身心，並對社會治安
    造成危害，尚不宜遽為宣告緩刑。另九十年五月十五日經警查扣結晶一包毛重○
    點○二公克（實際毛重○點六五公克、淨重○點一○公克，取○點○五公克價鑑
    驗，剩餘○點○五公克），經內政部警政署刑事警察局鑑驗確實安非他命，有該
    局鑑驗通知書可參（見原審法院九十年度訴字第一五五九號卷第三七頁），惟被
    告供明係其於同年五月十四日施用後剩餘（見第九二○三號偵查卷第七頁），顯
    與本件轉讓謝政弘、陳翔偉之安非他命並無關係，無從依附於本件轉讓罪刑為沒
    收之宣告，公訴人於起訴書復未就此聲請單獨宣告沒收，自毋庸於本案為沒收之
    諭知。
據上論斷，應依刑事訴訟法第三百六十九條第一項前段、第三百六十四條、第二百九
十九條第一項前段、毒品危害防制條例第八條第二項、第十七條、刑法第十一條前段
、第五十六條，判決如主文。
本案經檢察官郭弘佑到庭執行職務。
中      華      民      國      九十一    年    十二    月    十三      日
                              臺灣高等法院刑事第十一庭
                                  審判長法  官  楊  照  男
                                        法  官  陳  炳  彰
                                        法  官  王  詠  寰
右正本證明與原本無異。
如不服本判決應於收受送達後十日內向本院提出上訴書狀，其未敘述上訴之理由者並
得於提起上訴後十日內向本院補提理由書（均須按他造當事人之人數附繕本）。
                                        書記官  駱  麗  君
中      華      民      國      九十一    年    十二    月    十三      日
附錄：本案論罪科刑法條全文
毒品危害防制條例第八條：
轉讓第一級毒品者，處一年以上七年以下有期徒刑，得併科新台幣一百萬元以下罰金
。
轉讓第二級毒品者，處六月以上五年以下有期徒刑，得併科新台幣七十萬元以下罰金
。
轉讓第三級毒品者，處三年以下有期徒刑，得併科新台幣三十萬元以下罰金。
前三項之未遂犯罰之。
